【裁判字號】    99,抗,1389
【裁判日期】    991125
【裁判案由】    聲請定其應執行刑
【裁判全文】
臺灣高等法院刑事裁定                  99年度抗字第1389號
抗  告  人
即  受刑人  王德松
上列抗告人因偽造有價證券等案件，不服臺灣板橋地方法院中華
民國99年10月15日定其應執行刑之裁定（99年度聲字第5105號）
，提起抗告，本院裁定如下：
    主  文
抗告駁回。
    理  由
一、原裁定意旨略以：本件受刑人因犯偽造有價證券等案件，先
    後經法院分別判處如附表所示之刑（其所犯各案件之罪名、
    宣告刑、犯罪日期、偵查機關年度案號、最後事實審暨確定
    判決之法院、案號、判決日期等，均詳如附表所示；惟附表
    編號1至4案件所示徒刑，爰補充業經本院以99年度聲字第10
    40號裁定應執行有期徒刑三年五月確定，附此敘明），均分
    別確定在案，有本院96年度上更二字第353號判決、96年度
    上訴字第3450號判決、臺灣板橋地方法院97年度訴緝字第18
    0號判決暨本院被告前案紀錄表等附卷可稽；是檢察官聲請
    定其應執行之刑，原審審核認聲請為正當，應定其應執行之
    刑為有期徒刑八年。
二、抗告意旨略以：原裁定附表編號1至4案所示徒刑為三年八月
    ，經臺灣高等法院99年度聲字第1040號裁定應執行有期徒刑
    三年五月，差距僅三月，然本件聲請經審核正當裁定之結果
    ，附表編號1至5罪之應執行之刑卻僅較前附表編號1至4罪與
    編號5之罪總和差1月，是否符合比例原則及公平正義原則，
    令抗告人疑惑云云。
三、按裁判確定前犯數罪者，併合處罰之，有二裁判以上者，依
    刑法第51條之規定，定其應執行之刑，同法第50條、第53條
    分別定有明文。次按法院就自由裁量權之行使，除不得逾越
    法律所規定範圍之外部性界限外，另應受比例原則、公平正
    義原則之規範，謹守法律秩序之理念，體察法律之規範目的
    ，使其結果實質正當，合於裁量之內部性界限，俾與立法本
    旨相契合。刑法第51條第5 款規定數罪併罰，宣告多數有期
    徒刑者，應於各刑中之最長期以上，各刑合併之刑期以下，
    定其應執行之刑期，但不得逾30年，其就數罪併罰，固非採
    併科主義，而係採限制加重主義，就俱發各罪中，以最重之
    宣告刑為基礎，由法院參酌他罪之宣告刑，裁量加重定之，
    且不得逾法定之30年最高限制，此即外部性界限。法院為裁
    判時，二者均不得有所踰越。在數罪併罰，有二裁判以上，
    定其應執行之刑時，固屬於法院自由裁量之事項，然仍應受
    前揭外部性界限及內部性界限之拘束（最高法院94年度台非
    字第233號判決、96年度台上字第7582號判決、97年度台上
    字第2017號判決參照）。
四、經查：本件抗告人王德松先後犯如附表所示之偽造有價證券
    等罪，均經各法院分別判處如附表所示之有期徒刑且均確定
    在案。臺灣板橋地方法院檢察署檢察官因而向原審法院聲請
    定其應執行刑，經原審法院審核認聲請為正當，並依刑法第
    51條第5款規定，定其應執行刑為有期徒刑八年，係在各刑
    中之最長期有期徒刑四年八月以上，各刑合併之刑期有期徒
    刑八年四月以下，合於刑法第51條第5款規定所定之外部界
    限，且抗告人所犯如附表編號1至4所示之罪，前經本院以99
    年度聲字第1040號裁定應執行有期徒刑三年五月確定，此有
    本院99年度聲字第1040號裁定正本及本院被告前案紀錄表可
    稽，而抗告人所犯如附表編號5所示之罪，經臺灣板橋地方
    法院以97年度訴緝字第180號判決判處有期徒刑四年八月確
    定，則原審就抗告人所犯如附表編號1至5所示之罪所定應執
    行刑有期徒刑八年，亦未逾本院99年度聲字第1040號裁定所
    定應執行刑之刑期及臺灣板橋地方法院97年度訴緝字第180
    號判決所定刑期加計之總和，即未逾自由裁量之內部界限，
    揆諸前揭說明，原審裁定並無違誤。抗告人王德松指摘原審
    所定執行刑違反比例原則及公平正義原則，為無理由，應予
    駁回。
據上論斷，應依刑事訴訟法第412條，裁定如主文。
中    華    民    國    99    年    11    月    25    日
                  刑事第十一庭  審判長法  官  許宗和
                                      法  官  沈君玲
                                      法  官  林海祥
以上正本證明與原本無異。
如不服本裁定，應於收受送達後五日內向本院提出再抗告狀。
                                      書記官  林敬傑
中    華    民    國    99    年    11    月    25    日

司法院資訊處製作；財團法人民間司法改革基金會備份。
